Images des répertoires du notaire Louis Breton pour l'étude XIV
Archives nationales de France
Images des répertoires du notaire Louis Breton pour l'étude XIV
24 germinal an XII - 29 mai 1826 (14 avril 1804 - 29 mai 1826)
MC/RE/XIV/11 - MC/RE/XIV/14
Etude XIV; Breton, Louis
4 registres
Archives nationales de France
Minutes et répertoires: la loi 2008-696 du 15 juillet 2008 relative aux archives a fixé à 75 ans à compter de la date de l'acte, ou à 25 ans à compter de la date du décès de l'intéressé si ce délai est plus bref, le délai de communication des minutes et répertoires des notaires; ce délai est porté à 100 ans à compter de la date de l'acte si le document se rapporte à un mineur (code du Patrimoine, articles L213-2, 4e d et 5e).
Autres documents de l'étude (dossiers de clients, comptabilité...): s'agissant d'archives privées, ces documents sont communicables selon les modalités fixées par le déposant ou le donateur.
Certains documents ne sont pas accessibles sous leur forme originale en raison de leur mauvais état de conservation.
Registres entrés aux Archives nationales en 1929 puis en 1947.
Images des répertoires de l’étude XIV
Archives de l'étude XIV
répertoire d'officier public ministériel
- Répertoire chronologique pour la période du 24 germinal an XII au 1er jour complémentaire an XIII (14 avril 1804 - 18 septembre 1805), 24 germinal an XII - 1er jour complémentaire an XIII (14 avril 1804 - 18 septembre 1805); MC/RE/XIV/11; Un répertoire de 28 feuillets de papier manuscrits, hauteur 35 x largeur 25 cm, foliotés par le notaire et qui fait partie d'un registre de 309 feuillets. Le registre est dans un état moyen. La reliure est à refaire. Le feuillet 298 est déchiré. Il y a 2 pages blanches barrées entre les feuillets 298 et 299.
  Registre folioté en 2003 (foliotation non visible à l'écran)
  Le registre contient aussi le répertoire du notaire Louis Coupery pour la période du 1er pluviôse an II au 21 germinal an XII (20 janvier 1794 - 11 avril 1804).
  Le répertoire contient les informations suivantes sur 7 colonnes encadrées: 1. numéro dans le répertoire; 2. dates des actes; 3. dénominations des actes a) minutes, b) brevets; 4. noms, prénoms des parties; 5. Relation de l'enregistrement: a) dates, b) droits.
  Attention: seuls les actes passés en minute sont conservés; les actes mentionnés dans le répertoire comme passés en simple brevet (colonne 3) ne sont pas conservés par les notaires et ne sont donc pas versés au Minutier (ils sont remis aux clients).
  répertoire
  - Liste chronologique des actes pour la période du 24 germinal au 5e jour complémentaire an XII (14 avril - 22 septembre 1804), 24 germinal - 5e jour complémentaire an XII (14 avril - 22 septembre 1804); 282 v°-291 r°; 10 feuillets
  - Liste chronologique des actes pour la période du 2 vendémiaire au 1er jour complémentaire an XIII (24 septembre 1804 - 18 septembre 1805), 2 vendémiaire - 1er jour complémentaire an XIII (24 septembre 1804 - 18 septembre 1805); 291 r°-309 r°; 19 feuillets
- Répertoire chronologique pour la période du 2 vendémiaire an XIV au 31 décembre 1814 (24 septembre 1805 - 31 décembre 1814), 2 vendémiaire an XIV - 31 décembre 1814 (24 septembre 1805 - 31 décembre 1814); MC/RE/XIV/12; Un registre de 391 feuillets de papier manuscrits, hauteur 35,5 x largeur 26 cm, composé de 9 cahiers foliotés par le notaire. Le registre est dans un état moyen. La reliure est à refaire. Les feuillets 98, 114, 116, 270, 300 et 330 sont déchirés. Les feuillets 289 à 292 sont décousus. Le feuillet 391 est blanc.
  Le répertoire contient les informations suivantes: 1. le n° de l'acte dans l'année; 2. date du jour; 3. nature de l'acte passé en brevet; 4. nature de l'acte passé en minute; 5. nom, prénom, domicile des parties, indication sur la situation et les prix des biens; 6. date d'enregistrement de l'acte; 7. droits d'enregistrement.
  - Page de titre, 1 r°; 1 feuillet
  - Liste chronologique des actes pour la période du 2 vendémiaire au 10 nivôse an XIV (24 septembre - 31 décembre 1805), 2 vendémiaire - 10 nivôse an XIV (24 septembre - 31 décembre 1805); 2 r°-4 v°; 3 feuillets
  - Liste chronologique des actes pour la période du 2 janvier au 31 décembre 1806, 2 janvier - 31 décembre 1806; 5 r°-25 v°; 21 feuillets
  - Liste chronologique des actes pour la période du 3 janvier au 31 décembre 1807, 3 janvier - 31 décembre 1807; 25 v°-50 r°; 26 feuillets
  - Liste chronologique des actes pour la période du 2 janvier au 29 décembre 1808, 2 janvier - 29 décembre 1808; 50 r°-79 r°; 30 feuillets
  - Liste chronologique des actes pour la période du 2 janvier au 28 décembre 1809, 2 janvier - 28 décembre 1809; 79 r°-114 v°; 36 feuillets
  - Liste chronologique des actes pour la période du 2 janvier au 31 décembre 1810, 2 janvier - 31 décembre 1810; 114 v°-150 v°; 37 feuillets
  - Liste chronologique des actes pour la période du 2 janvier au 31 décembre 1811, 2 janvier - 31 décembre 1811; 150 v°-199 r°; 50 feuillets
    - du 2 janvier au 29 juin 1811, 2 janvier - 29 juin 1811; 150 v°-175 v°; 26 feuillets
    - du 1er juillet au 31 décembre 1811, 1er juillet - 31 décembre 1811; 175 v°-199 r°; 25 feuillets
  - Liste chronologique des actes pour la période du 2 janvier au 31 décembre 1812, 2 janvier - 31 décembre 1812; 199 v°-257 r°; 59 feuillets
    - du 2 janvier au 30 juin 1812, 2 janvier - 30 juin 1812; 199 v°-228 r°; 30 feuillets
    - du 2 juillet au 31 décembre 1812, 2 juillet - 31 décembre 1812; 228 r°-257 r°; 30 feuillets
  - Liste chronologique des actes pour la période du 2 janvier au 31 décembre 1813, 2 janvier - 31 décembre 1813; 257 r°-331 r°; 75 feuillets
    - du 2 janvier au 30 juin 1813, 2 janvier - 30 juin 1813; 257 r°-295 r°; 39 feuillets
    - du 1er juillet au 31 décembre 1813, 1er juillet - 31 décembre 1813; 295 r°-331 r°; 36 feuillets
  - Liste chronologique des actes pour la période du 3 janvier au 31 décembre 1814, 3 janvier - 31 décembre 1814; 331 r°-390 v°; 60 feuillets
    - du 3 janvier au 30 juin 1814, 3 janvier - 30 juin 1814; 331 r°-353 r°; 23 feuillets
    - du 1er juillet au 31 décembre 1814, 1er juillet - 31 décembre 1814; 353 r°-390 v°; 38 feuillets
- Répertoire chronologique pour la période du 2 janvier 1815 au 30 décembre 1820, 2 janvier 1815 - 30 décembre 1820; MC/RE/XIV/13; Un registre de 394 feuillets de papier manuscrits, hauteur 34,5 x largeur 24,5 cm, composé de 2 cahiers de 48 feuillets, 1 cahier de 36 feuillets, 1 cahier de 76 feuillets, 1 cahier de 52 feuillets, 1 cahier de 30 feuillets, 1 cahier de 60 feuillets et 1 cahier de 44 feuillets, foliotés par le notaire. Le registre n'est pas en bon état. La reliure est à refaire. Les feuillets 1 à 95 ne sont plus reliés. Les feuillets 96, 229, 234, 251, 280, 282, 291, 297, 344 et 350 sont déchirés.
  - Liste chronologique des actes pour la période du 2 janvier au 31 décembre 1815, 2 janvier - 31 décembre 1815; 1 r°-64 v°; 64 feuillets
    - du 2 janvier au 30 juin 1815, 2 janvier - 30 juin 1815; 1 r°-38 r°; 38 feuillets
    - du 1er juillet au 31 décembre 1815, 1er juillet - 31 décembre 1815; 38 r°-64 v°; 27 feuillets
  - Liste chronologique des actes pour la période du 2 janvier au 31 décembre 1816, 2 janvier - 31 décembre 1816; 65 r°-138 r°; 74 feuillets
    - du 2 janvier au 29 juin 1816, 2 janvier - 29 juin 1816; 65 r°-106 v°; 42 feuillets
    - du 1er juillet au 31 décembre 1816, 1er juillet - 31 décembre 1816; 106 v°-138 r°; 33 feuillets
  - Liste chronologique des actes pour la période du 2 janvier au 31 décembre 1817, 2 janvier - 31 décembre 1817; 138 r°-213 r°; 74 feuillets
    - du 2 janvier au 31 mai 1817, 2 janvier - 31 mai 1817; 138 r°-173 v°; 37 feuillets
    - du 1er juin au 31 décembre 1817, 1er juin - 31 décembre 1817; 173 v°-213 r°; 41 feuillets
  - Liste chronologique des actes pour la période du 2 janvier au 31 décembre 1818, 2 janvier - 31 décembre 1818; 213 r°-283 r°; 71 feuillets
    - du 2 janvier au 30 juin 1818, 2 janvier - 30 juin 1818; 213 r°-247 r°; 35 feuillets
    - du 1er juillet au 31 décembre 1818, 1er juillet - 31 décembre 1818; 247 r°-283 r°; 37 feuillets
  - Liste chronologique des actes pour la période du 2 janvier au 31 décembre 1819, 2 janvier - 31 décembre 1819; 283 r°-332 r°; 50 feuillets
    - du 2 janvier au 30 juin 1819, 2 janvier - 30 juin 1819; 283 r°-307 r°; 25 feuillets
    - du 1er juillet au 31 décembre 1819, 1er juillet - 31 décembre 1819; 307 r°-332 r°; 26 feuillets
  - Liste chronologique des actes pour la période du 3 janvier au 30 décembre 1820, 3 janvier - 30 décembre 1820; 332 r°-364 v°; 63 feuillets
    - du 3 janvier au 30 juin 1820, 3 janvier - 30 juin 1820; 332 r°-364 v°; 33 feuillets
    - du 1er juillet au 30 décembre 1820, 1er juillet - 30 décembre 1820; 364 v°-394 r°; 31 feuillets
- Répertoire chronologique pour la période du 2 janvier 1821 au 29 mai 1826, 2 janvier 1821 - 29 mai 1826; MC/RE/XIV/14; Répertoire de 313 feuillets de papier manuscrits, hauteur 35,5 x largeur 24,5 cm, composé de 1 cahier de 30 feuillets, 1 cahier de 86 feuillets, 1 cahier de 100 feuillets, 1 cahier de 30 feuillets et 1 cahier de 66 feuillets foliotés par le tribunal de 1ère instance de Paris, et qui fait partie d'un registre de 356 feuillets. Le registre est dans un état moyen. Les feuillets 39, 126, 208, 226 et 233 sont déchirés.
  Le registre contient aussi le répertoire du notaire Marcelin Benjamin Guyet-Desfontaines pour la période du 30 mai 1826 au 6 janvier 1827.
  - Liste chronologique des actes pour la période du 2 janvier au 31 décembre 1821, 2 janvier - 31 décembre 1821; 1 r°-70 v°; 70 feuillets
    - du 2 janvier au 30 juin 1821, 2 janvier - 30 juin 1821; 1 r°-35 r°; 35 feuillets
    - du 2 juillet au 31 décembre 1821, 2 juillet - 31 décembre 1821; 35 r°-70 v°; 36 feuillets
  - Liste chronologique des actes pour la période du 2 janvier au 31 décembre 1822, 2 janvier - 31 décembre 1822; 70 v°-124 v°; 55 feuillets
    - du 2 janvier au 29 juin 1822, 2 janvier - 29 juin 1822; 70 v°-99 r°; 30 feuillets
    - du 1er juillet au 31 décembre 1822, 1er juillet - 31 décembre 1822; 99 r°-124 v°; 26 feuillets
  - Liste chronologique des actes pour la période du 2 janvier au 30 décembre 1823, 2 janvier - 30 décembre 1823; 124 v°-176 v°; 53 feuillets
    - du 2 janvier au 30 juin 1823, 2 janvier - 30 juin 1823; 124 v°-152 r°; 29 feuillets
    - du 1er juillet au 30 décembre 1823, 1er juillet - 30 décembre 1823; 152 v°-176 v°; 25 feuillets
  - Liste chronologique des actes pour la période du 3 janvier au 31 décembre 1824, 3 janvier - 31 décembre 1824; 176 v°-228 r°; 53 feuillets
    - du 3 janvier au 30 juin 1824, 3 janvier - 30 juin 1824; 176 v°-204 r°; 29 feuillets
    - du 1er juillet au 31 décembre 1824, 1er juillet - 31 décembre 1824; 204 r°-228 r°; 25 feuillets
  - Liste chronologique des actes pour la période du 3 janvier au 31 décembre 1825, 3 janvier - 31 décembre 1825; 228 r°-284 r°; 57 feuillets
    - du 3 janvier au 30 juin 1825, 3 janvier - 30 juin 1825; 228 r°-254 v°; 27 feuillets
    - du 1er juillet au 31 décembre 1825, 1er juillet - 31 décembre 1825; 254 v°-284 r°; 31 feuillets
  - Liste chronologique des actes pour la période du 2 janvier au 29 mai 1826, 2 janvier - 29 mai 1826; 284 v°-313 v°; 30 feuillets